RAIHAN AHMAD HAFIDZ

Tamanan, Yogyakarta | raihanhafidz39@gmail.com

+62 82241137628 | https://www.linkedin.com/in/raihan-ahmad-hafidz/ https://rraihann.github.io/portfolio-raihan/

TENTANG SAYA

Saya merupakan seorang lulusan di program studi S1-Informatika dari Universitas Ahmad Dahlan. Saya memiliki pemahaman dalam bidang UI/UX *Designer*, pengalaman magang saya dalam bidang UI/UX *Designer* meningkatkan kemampuan saya dalam merancang sebuah desain aplikasi yang ramah pengguna dan desain yang solutif. Saya mempunyai pengalaman kerja sebagai asistem laboratorium/praktikum. Saya memiliki dapat berfikir kritis serta dapat bekerja sama dengan tim maupun bekerja secara individu. Saat ini saya aktif mencari pekerjaan di bidang UI/UX *Designer* dan selalu terbuka terhadap peluang untuk terus berkembang dan termotivasi untuk belajar menjadi seorang profesional UI/UX *Designer* dalam lingkungan industri .

PENDIDIKAN

Universitas Ahmad Dahlan, Yogyakarta

September 2020 - Agustus 2024

S1 - Informatika

IPK 3,69/4.00 (Cumlaude)

SMA Negeri 1 Jatinom, Klaten

Juli 2017 - Juni 2020

MIPA

PENGALAMAN

PT. Seven Inc., Yogyakarta (Magang)

September 2023 – Desember 2024

User Experience User Interface Designer

- Membuat desain tampilan *website* dan *mobile* aplikasi presensi magang di perusahaan dan *controlling* magang dengan menggunakan metode *design thinking*.
- Menganalisa kebutuhan calon pengguna aplikasi.
- Menghasilkan solusi kreatif yang tidak hanya berfokus pada estetika, tetapi juga pada fungsionalitas dan kebutuhan pengguna.
- Memahami prinsip prinsip desain antarmuka.
- Menyelesaikan task tepat waktu untuk dipresentasikan ke owner perusahaan setiap minggu.

Project Based Virtual Internship Nuri x Rakamin Academy

September 2023 - Oktober 2023

User Experience User Interface Designer

- Menyelesaikan task tepat waktu yang diberikan setiap minggu.
- Mengerjakan dan menyelesaikan *case study* yaitu membuat *user interface mobile app* serta memecahkan masalah dengan desain pada akhir program *virtual internship* secara tepat waktu.

Project Based Virtual Internship FundEx x Rakamin Academy

Oktober 2023 - November 2023

User Experience User Interface Designer

- Menyelesaikan task tepat waktu yang diberikan setiap minggu.
- Mengerjakan dan menyelesaikan tepat waktu case study melakukan redesign halaman website landing page FundEx dengan breakpoint mobile android.

Project Based Virtual Internship Telkom Amoeba x Rakamin Academy November 2023 – Desember 2023 Ux Researcher

- Menyelesaikan task tepat waktu yang diberikan setiap minggu.
- Mengerjakan dan menyelesaikan tepat waktu *case study* melakukan *research user* sesuai dengan perintah yang diberikan.

Asisten laboratorium/praktikum

- Melakukan koordinasi dan membagi jadwal mengampu kepada asisten saat menjadi koordinator praktikum mata kuliah pengolahan citra.
- Membimbing dan melakukan penjelasan materi praktikum kepada praktikan/mahasiswa yang sedang menempuh praktikum sesuai pertemuan dan arahan modul.
- melakukan pemberian penilaian terhadap tugas yang telah dilaksanakan praktikan serta melakukan penginputan nilai praktikan ke sistem dan melakukan rekapitulasi nilai dengan dosen pengampu praktikum.

KEPANITIAAN

Panitia IMPORTS (Informatic Esports)

Juni 2022 - Juli 2022

Staf Acara

- Mempersiapakan jalannya acara dan menyusun rundown acara turnamen game tingkat program studi.
- Bertanggung jawab dalam membuat *custom room* game dan megawasi jalannya pertandingan.

Panitia MENARIK (Menjalin Keakraban Informatika)

September 2022 - November 2022

Staf Keamanan

Bertanggung jawab dalam menjamin keamanan dan ketertiban selama acara berlangsung.

KEAHLIAN

Hard Skill

- Microsoft Office: Microsoft Word, Microsoft Excel, Microsoft Power Point.
- Desain: Figma, Figjam, Maze, Skecth, Canva.
- Foto dan Video: Adobe premiere pro, Adobe Photosop.
- Bahasa pemograman: HTML, CSS, PHP, dan MYSQL.

Soft Skill

- Dapat melakukan komunikasi dengan baik.
- Mampu bekerjasama dengan tim maupun individu.
- · Problem solving.
- Pantang menyerah dalam mengerjakan suatu tugas.
- Selalu berusaha memberikan yang terbaik setiap tugas yang diberikan.
- · Disiplin dan tepat waktu.